【裁判字號】    99,訴,2728
【裁判日期】    991118
【裁判案由】    強盜
【裁判全文】
臺灣板橋地方法院刑事判決              99年度訴字第2728號
公  訴  人  臺灣板橋地方法院檢察署檢察官
被      告  乙○○
            丙○○
共      同
公設辯護人  丁○○
被      告  己○○
選任辯護人  蔡柱律師
上列被告等因強盜案件，經檢察官提起公訴（99年度偵字第2028
7 號），本院判決如下：
    主  文
乙○○共同犯攜帶兇器強盜罪，累犯，處有期徒刑柒年伍月。
己○○共同犯攜帶兇器強盜罪，處有期徒刑柒年月。
丙○○共同犯攜帶兇器強盜罪，處有期徒刑柒年。
    事  實
一、乙○○(一)前於民國92年間，因違反著作權法等案件，經臺灣
    臺中地方法院以94年度訴緝字第142 號判決判處有期徒刑1
    年2 月確定；嗣於93年間，因妨害自由案件，經本院以94年
    度重訴字第42號判決判處有期徒刑8 月，減為有期徒刑4 月
    ，經臺灣高等法院以97年度上訴字第1987號判決上訴駁回確
    定；上開2 罪刑，經臺灣臺中地方法院以99年度聲減字第85
    號裁定減刑並定應執行刑為有期徒刑10月確定；(二)又於97年
    間，因違反妨害兵役治罪條例案件，經本院以97年度簡字第
    7663號判決判處有期徒刑3 月確定；嗣於98年間，因詐欺案
    件，經本院以98年度簡字第3662號判決判處有期徒刑4 月確
    定，上開2 罪刑，經本院以98年度聲字第3290號裁定定應執
    行刑為有期徒刑6 月確定，於99年1 月6 日入監執行，於99
    年3 月29日縮短刑期執行完畢。詎其仍不知悔改，與己○○
    、丙○○共同基於意圖為自己不法所有之強盜犯意聯絡，於
    99年6 月27日凌晨，先由丙○○承租廠牌、車號不詳之銀色
    自用小客車供乙○○為本件犯行所用，並在甲○○位於臺北
    縣樹林市○○街○ 段233 號住處樓下，監控甲○○之行蹤，
    俟見甲○○駕駛車牌號碼7F-2552 號自用小客車，搭載友人
    戊○○至臺北縣樹林市○○街435 之1 號後方之河濱公園內
    抓魚，遂以門號0000000000號之行動電話撥打乙○○使用之
    門號0000000000號之行動電話而聯繫之，嗣由乙○○攜帶其
    所有、長度20公分許之塑膠玩具長槍（不具殺傷力）及客觀
    上足以對人之生命、身體及安全構成威脅，具有危險性、長
    度約20公分之西瓜刀1 把（均未扣案），駕駛上開銀色自用
    小客車搭載己○○，於同日凌晨1 時5 分許抵達上開地點，
    先由己○○手持上開西瓜刀下車，並詢問乙○○「是哪一個
    ？」，乙○○隨即下車，並以上開玩具長槍指向甲○○，並
    喝令甲○○及戊○○「不要動」等語，由己○○持西瓜刀走
    向甲○○，以此脅迫方式，至使渠等不能抗拒，並搶走甲○○側背包（內含黃明富之郵局存摺1 本、黃明富之印章1 枚
    、甲○○之現金新臺幣（下同）6 萬元、身分證、健保卡及
    中華民國技術士證照各1 張、甲○○印章1 枚、手機2 支等
    物）得手，乙○○、己○○2 人隨即駕車往臺北縣鶯歌鎮方
    向逃逸，並由乙○○將上開玩具長槍、西瓜刀分別棄置於臺
    北縣樹林市○○街435 之1 號後方之河濱公園附近柑園橋下
    之資源回收場及臺北縣中和市○○路某停車場草叢內。3 人
    隨即於丙○○停放在臺北縣板橋市○○路47號住處附近之上
    開銀色自用小客車上，先由丙○○分得前開強盜所得現金中
    之1,200 元，餘則由乙○○、己○○至他處平分，並均花用
    一空，其餘強盜所得物品（中華民國技術士證照除外）業經
    乙○○併同上開西瓜刀丟棄於上址。嗣經警於翌（28）日14
    時20分許，位於臺北縣中和市○○路128 巷38號地下5 室租
    屋處查獲乙○○，經其同意搜索後，扣得上開中華民國技術
    士證1 張及乙○○所有、非供本件犯罪所用之安非他命吸食
    器1 個，始循線查悉上情。
二、案經臺北縣政府警察局樹林分局移送辦臺灣板橋地方法院檢
    察署檢察官偵查起訴。
    理  由
一、按被告以外之人（包括證人、鑑定人、告訴人、被害人及共
    同被告等）於審判外之陳述雖不符刑事訴訟法第159 條之1
    至之4 等4 條之規定，而經當事人於審判程序同意作為證據
    ，法院審酌該言詞陳述或書面陳述作成時之情況，認為適當
    者，亦得為證據；當事人、代理人或辯護人於法院調查證據
    時，知有刑事訴訟法第159 條第1 項不得為證據之情形，而
    未於言詞辯論終結前聲明異議者，視為有前項之同意，同法
    第159 條之5 定有明文。立法意旨在於傳聞證據未經當事人
    之反對詰問予以核實，原則上先予排除。惟若當事人已放棄
    反對詰問權，於審判程序中表明同意該等傳聞證據可作為證
    據；或於言詞辯論終結前未聲明異議，基於尊重當事人對傳
    聞證據之處分權，及證據資料愈豐富，愈有助於真實發見之
    理念，且強化言詞辯論主義，使訴訟程序得以順暢進行，上
    開傳聞證據亦均具有證據能力。經查，被告乙○○、己○○
    、丙○○、辯護人及檢察官於本院準備期日，對於下列經本
    院調查之證據方法，均表示對證據能力不爭執，復於審判期
    日就本院提示之前揭證據方法於言詞辯論終結前，未就所調
    查之證據主張有刑事訴訟法第159 條第1 項不得為證據之情
    形，本院審酌上開證據亦無非法取供等不法情形，因認本案
    經調查之證據均有證據能力，合先敘明。
二、上揭事實，業據被告乙○○迭於警詢、偵查及本院審理中坦
    承不諱，並有共同被告己○○、丙○○於警詢、偵查及審理
    中供述綦詳（見臺灣板橋地方法院檢察署99年度偵字第2028
    7 號卷第11頁至第13頁反面、第14頁至第16頁反面、第51頁
    至第54頁、第88頁至第89頁），經核與證人即被害人甲○○
    於警詢、偵查及戊○○於警詢證述之情節相符（見同上偵卷
    第17頁至第18頁反面、第21頁至第22頁、第87頁至第88頁）
    ，且有臺北縣政府警察局樹林分局搜索扣押筆錄、扣押物目
    錄表及贓物認領保管單各1 份（見同上偵卷第24頁至第25頁
    、第34頁）在卷可參，足認被告乙○○上揭自白與事實相符
    ，堪信為真實。綜上，被告乙○○犯行堪以認定。
三、訊據被告己○○固坦承確有前開強盜犯行，惟辯稱：其係經
    由被告丙○○而認識被告乙○○，案發當天係被告乙○○致
    電被告丙○○，再由被告丙○○與其聯繫欲邀其打架、押人
    ，但其不知詳細地點，係由被告乙○○開車，到現場後，被
    告乙○○交付其西瓜刀，並對其說「直接搶他包包」，其當
    時一時緊張而搶走被害人甲○○之財物云云，辯護人則辯稱
    ：被告乙○○、己○○雖分別以槍、刀指向被害人行搶，惟
    行搶過程不到10秒，渠等所為顯未達至使不能抗拒之情形，
    應屬乘人不備、不及抗拒云云。又被告丙○○坦承確有前開
    強盜犯行，惟其辯護人辯稱：其僅有監控被害人甲○○之行
    蹤，並以電話聯絡被告乙○○，未為構成要件之行為，應僅
    構成幫助犯云云。經查：
  (一)於99年6 月27日凌晨，先由丙○○承租廠牌、車號不詳之銀
    色自用小客車供乙○○為本件犯行所用，並在甲○○位於臺
    北縣樹林市○○街○ 段233 號住處樓下，監控甲○○之行蹤
    ，俟見甲○○駕駛車牌號碼7F-2552 號自用小客車，搭載友
    人戊○○至臺北縣樹林市○○街435 之1 號後方之河濱公園
    內抓魚，遂以門號0000000000號之行動電話撥打乙○○使用
    之門號0000000000號之行動電話而聯繫之，嗣由乙○○攜帶
    其所有、長度20公分許之塑膠玩具長槍及客觀上足以對人之
    生命、身體及安全構成威脅，具有危險性、長度約20公分之
    西瓜刀1 把（均未扣案），駕駛上開銀色自用小客車搭載己○○，於同日凌晨1 時5 分許抵達上開地點，先由己○○手
    持上開西瓜刀下車，並詢問乙○○「是哪一個？」，乙○○
    隨即下車，並以上開玩具長槍指向甲○○，並喝令甲○○及
    戊○○「不要動」等語，由己○○持西瓜刀走向甲○○，以
    此脅迫方式，至使渠等不能抗拒，並搶走甲○○側背包（內
    含黃明富之郵局存摺1 本、黃明富之印章1 枚、甲○○之現
    金新臺幣（下同）6 萬元、身分證、健保卡及中華民國技術
    士證照各1 張、甲○○印章1 枚、手機2 支等物）得手，乙○○、己○○2 人隨即駕車往臺北縣鶯歌鎮方向逃逸，並由
    乙○○將上開玩具長槍、西瓜刀分別棄置於臺北縣樹林市○○街435 之1 號後方之河濱公園附近柑園橋下之資源回收場
    及臺北縣中和市○○路某停車場草叢內。3 人隨即於丙○○
    停放在臺北縣板橋市○○路47號住處附近之上開銀色自用小
    客車上，先由丙○○分得前開強盜所得現金中之1,200 元，
    餘則由乙○○、己○○至他處平分，並均花用一空，其餘強
    盜所得物品（中華民國技術士證照除外）業經乙○○併同上
    開西瓜刀丟棄於上址等情，業據被告乙○○、己○○、丙○○於警詢、偵查及審理中供述或證述綦詳，經核與證人即被
    害人甲○○於警詢、偵查及戊○○於警詢證述之情節相符，
    且有臺北縣政府警察局樹林分局搜索扣押筆錄、扣押物目錄
    表及贓物認領保管單各1 份在卷可參，前均已述及，並均為
    被告己○○、丙○○坦認在卷，前開事實，堪信為真。
  (二)按共同正犯之意思聯絡，不限於事前有所協議，其於行為當
    時，基於相互之認識，以共同犯罪之意思參與者，亦無礙於
    共同正犯之成立；且其表示之方法，亦不以明示通謀為必要
    ，即相互間有默示之合致，亦無不可；又行為之分擔，亦不
    以每一階段均經參與為必要（最高法院73年臺上字第1886號
    、第2364號判例意旨及95年度臺上字第3084號裁判意旨參照
    ）。被告己○○雖以前詞置辯，惟查：被告乙○○於警詢供
    述：「是我提議對甲○○行搶。我直接告訴丙○○及己○○
    說要去搶甲○○的錢，他們都同意。」等語明確（見同上偵
    卷第7 頁），又於偵查中供述：「是我提議對甲○○行搶。
    到樹林河濱公園後，我才跟他們說要強盜甲○○。」等語綦
    詳（見同上偵卷第51頁、第89頁）；被告己○○於警詢時亦
    供述：「一開始乙○○只告訴我要打架，上車後他才告訴我
    他欠很多錢，而甲○○欠他錢不還，要我去幫他搶甲○○的
    錢，我就答應他。」等語屬實（見同上偵卷第12頁）。足認
    其於前往犯行地點途中，業與被告乙○○達成共同行搶之協
    議甚明，又其於案發時地，先持被告乙○○所有之西瓜刀下
    車，被告乙○○隨即下車以上開玩具長槍指向被害人，並喝
    令被害人及戊○○「不要動」等語，隨即由其持西瓜刀走向
    被害人，並搶走被害人側背包之事實，業經其坦認在卷，復
    有前開證據在卷可稽，足認被告己○○與被告乙○○於事前
    應就本件強盜犯行有所協議，始有被告乙○○手持上開玩具
    長槍並喝令被害人及戊○○「不要動」等語，並由被告己○○上開手持西瓜刀行搶被害人側背包之行為分工，足認渠等
    於行為當時，基於相互之認識，以共同犯罪之意思參與本件
    犯行，且其相互間有默示之意思合致。被告己○○前開辯稱
    ，顯不可採。
  (三)次按搶奪與強盜雖同具不法得財之意思，然搶奪係乘人不備
    ，公然掠取他人之財物，如施用強暴脅迫，至使不能抗拒而
    取其財物或令其交付者，則為強盜罪。次按強盜罪所施用之
    強暴、脅迫手段，祇須足以壓抑被害人之抗拒，使其喪失意
    思自由為已足，縱令被害人實際無抗拒行為，仍於強盜罪之
    成立，不生影響（64臺上字第1165號、30年上字第3023號判
    例意旨參照）。被告己○○辯護人復以：被告己○○、乙○○所為，顯未達至使不能抗拒之情形，應屬乘人不備、不及
    抗拒等詞置辯，惟查：本件犯行所用之西瓜刀，長度約20公
    分許，且係金屬材質，於客觀上足以對人之生命、身體及安
    全構成威脅，具有危險性，依社會通常觀念係可供兇器使用
    之物。又證人即被害人甲○○迭於警詢中證述：「他們一個
    拿槍一個拿刀指向我們，我們根本無法反抗；當天被行搶時
    ，他們的行為令我無法抵抗，且我也不敢抵抗」等語在卷（
    見同上偵卷第18頁反面），復有證人即被害人友人戊○○於
    警詢中證述：「我們被他們持刀槍控制住無法反抗」等語明
    確（見同上偵卷第21頁反面），足認於案發當時因被告乙○○、己○○2 人手分持長槍及西瓜刀施以脅迫，顯已壓抑被
    害人之抗拒，使其喪失意思自由乙節，洵堪認定。又被告己○○先持上開西瓜刀下車，被告乙○○隨即手持上開玩具長
    槍下車，並指向被害人，復喝令被害人及戊○○「不要動」
    等語，依當時情況觀之，被告乙○○手持雖係玩具長槍，惟
    依社會通常觀念，無從自外觀知悉其材質為何、是否具有殺
    傷力，又被害人見上開1 人手持長槍指之，1 人手持西瓜刀
    往其方向走來，手持西瓜刀之人並搶走其側背包，依一般社
    會觀念，縱令被害人實際無抗拒行為，於該情形下，被害人
    顯已達喪失意思自由而不能抗拒之程度，而非僅係乘被害人
    不備而取財財物之情事，則被告乙○○、己○○2 人施脅迫
    至使被害人無法抗拒後，而取其監管中之財物，所為自應成
    立強盜罪。前開辯稱，不足可採。綜上，被告己○○為本件
    攜帶兇器強盜犯行之共同正犯之意思聯絡及行為分擔，洵堪
    認定。
  (四)又按凡以自己共同犯罪之意思，參與實施某犯罪構成要件以
    外之行為，為刑法上之共同正犯，換言之，行為人如係以自
    己共同犯罪之意思參與犯罪，其所參與者縱非該犯罪構成要
    件之行為，仍無礙於共同正犯罪責之成立；又所謂參與構成
    要件以外之行為係指其所參與者，非直接構成犯罪事實之內
    容，但足以助成其所欲實現之犯罪事實發生之行為而言；又
    刑法關於正犯、幫助犯之區別，係以其主觀之犯意及客觀之
    犯行為標準，凡以自己犯罪之意思而參與犯罪，無論其所參
    與者是否犯罪構成要件之行為，皆為正犯，其以幫助他人犯
    罪之意思而參與犯罪，其所參與者，苟係犯罪構成要件之行
    為，亦為正犯。如以幫助他人犯罪之意思而參與犯罪，其所
    參與者又為犯罪構成要件以外之行為，則為從犯。（最高法
    院92年度臺上字第1799號、94年度臺上字第3971號及95年度
    臺上字第3886號裁判意旨參照）。被告丙○○之辯護人以被
    告丙○○未參與強盜罪之構成要件行為，故認其僅構成幫助
    犯等詞置辯，惟查：被告丙○○於警詢中供述：「當天是乙○○叫我去他家樓下監控甲○○有無出門，當甲○○出門時
    ，再打電話給乙○○，告訴他出門；乙○○有告訴我他要搶
    甲○○，我只負責監控甲○○的行蹤；因為我也沒有錢，被
    地下錢莊追，所以他找我去搶甲○○的錢，我就答應他；當
    天他開去搶錢的銀色轎車是用我的名字租來的，所以他叫我
    拿1,200 元去繳租車費」等語綦詳（見同上偵卷第14頁反面
    ），嗣於偵查中供述：「我於甲○○住處發現其車不在，我
    立即電告乙○○，因為乙○○表示要搶甲○○，所以由我注
    意甲○○的行蹤；乙○○、己○○搶完後，至我住處樓下找
    我，乙○○稱只有3,400 元，並給我1,200 元付租車費；我
    是共犯，我負責注意甲○○行蹤；事前乙○○叫我去注意甲○○行蹤，有說行搶後，要分錢給我，乙○○原本就有跟我
    借錢」等語明確（見同上偵卷第53頁至第54頁、第88頁至第
    89頁），並於準備程序時坦承強盜所得現金中之1,200 元由
    其取得，並支付上開銀色自用小客車之租賃費用等語在卷可
    稽（見本院卷第57頁反面）。復有被告乙○○於警詢中供述
    ：「是我提議對甲○○行搶。我直接告訴丙○○及己○○說
    要去搶甲○○的錢，他們都同意。當天我叫丙○○監控甲○○的行蹤，等甲○○到定點時打電話給我，我再開車載己○○去堵甲○○... 」等語綦詳（見同上偵卷第7 頁）及其於
    準備程序中供述有交付強盜所得現金中之1,200 元予被告丙○○等語屬實（見本院卷第57頁反面），核與被告己○○於
    警詢中供述：「乙○○先派丙○○至甲○○家樓下監控甲○○有無出門，當甲○○出門時再打電話給乙○○，告訴他出
    門，乙○○就開銀色轎車載我至臺北縣樹林市○○路天碩資
    源回收場後方河濱公園... ；丙○○當天聽乙○○指揮監控
    我們要強盜的對象甲○○」等語（見同上偵卷第11頁反面）
    及於偵查中證述：「由被告丙○○負責注意甲○○行蹤，並
    要丙○○發現甲○○在魚池就打電話給我們；林當時不在現
    場；我與乙○○搶完甲○○後，至林家樓下車上分贓，給丙○○租車費1, 200元」等語（見同上偵卷第52頁）大致相符
    。則被告丙○○於被告乙○○邀集其強盜被害人時，係因其
    缺錢，有被地下錢莊追債之情事，故允諾監控被害人，且有
    監控被害人行蹤之行為，均堪認定。是以被告丙○○事前既
    有參與謀議，且其於租賃本件犯行所用之銀色自用小客車、
    監控被害人行蹤並告以被告乙○○時，均係以自己共同犯罪
    之意思而為之。又其所為上開行為雖係參與強盜罪構成要件
    以外之行為，即該行為非直接構成犯罪事實之內容，但均係
    足以助成其所欲實現之犯罪事實發生之行為等情核屬無誤。
    揆諸前開裁判意旨，被告丙○○為刑法上之共同正犯乙節洵
    堪認定，則被告丙○○辯護人前開所辯，顯不可採。
  (五)綜上，足認被告乙○○、己○○、丙○○就本案攜帶兇器強
    盜犯行，確有犯意聯絡及行為分擔，被告3 人在犯意聯絡範
    圍內之行為，應同負全部責任。被告己○○、其辯護人及被
    告丙○○之辯護人前開辯詞，均不可採信。本案事證明確，
    被告乙○○、己○○、丙○○犯行堪以認定，應予依法論科
    。
四、按強盜罪以強暴、脅迫等方法，致使不能抗拒為構成要件之
    一，當然含有妨害被害人自由之性質，故犯強盜罪而有妨害
    被害人之自由時，是否另論以妨害自由罪名，應就行為人之
    全部犯罪行為實施過程加以觀察。若強盜犯行業已著手實施
    ，則所為強暴、脅迫等非法方法剝奪被害人行動自由行為，
    應包括在強盜行為之內，無另行成立刑法第三百零二條第一
    項之妨害自由罪之餘地（最高法院92年度臺上字第2184號判
    決意旨參照）。次按犯強盜罪而有刑法第321 條第1 項各款
    情形之一者，則應論以同法第330 條第1 項之加重強盜罪。
    又刑法第321 條第1 項第3 款所謂之「攜帶兇器」，其兇器
    種類並無限制，凡客觀上足以對人之生命、身體、安全構成
    威脅，具有危險性之兇器均屬之，且不以攜帶之初有行兇之
    意圖為必要。查被告己○○用以強盜之西瓜刀1 把為金屬製
    成，長度20公分許，業經被告乙○○於本院審理中供述明確
    （見本院卷第81頁反面），其可用以攻擊他人，傷害人之身
    體，客觀上足對人之生命、身體、安全構成威脅，具有危險
    性，為兇器之一種，應堪認定。故核被告乙○○、己○○、
    丙○○所為，均係犯強盜罪而有刑法第321 條第1 項第3 款
    之情形，構成刑法第330 條第1 項之攜帶兇器強盜罪。至起
    訴書認本件構成攜帶兇器、結夥三人之強盜罪嫌乙節，按刑
    法分則或刑法特別法中規定之結夥二人或三人以上之犯罪，
    應以在場共同實施或在場參與分擔實施犯罪之人為限（最高
    法院76年度臺上字第7210號判例意旨參照）。查本件到場實
    施強盜行為之人，僅有被告乙○○、己○○，前已敘明，則
    本件應不符結夥三人強盜罪之構成要件，此經公訴人於審理
    時當庭更正起訴法條為攜帶兇器強盜罪，且經被告及其辯護
    人辯論在卷，附此敘明。又被告乙○○、己○○、丙○○就
    上揭犯行，有犯意聯絡及行為分擔，均為共同正犯。另被告
    丙○○之辯護人雖請求本院酌依刑法第59條規定，就被告所
    為減輕其刑云云，惟按刑法第59條之酌減其刑，必須犯罪另
    有特殊之原因與環境等情狀，在客觀上足以引起一般之同情
    ，認為確可憫恕，且即予宣告法定最低度之刑，猶嫌過重者
    ，始有其適用。查被告丙○○雖未參與強盜罪之構成要件行
    為，惟其所為，係助成其所欲實現之犯罪事實發生之行為，
    而構成本件強盜犯行之共同正犯，前已敘及，且有分得強盜
    所得贓款，自難認被告丙○○所為客觀上有何足以引起一般
    同情之處，故本院認被告丙○○不符刑法第59條所定得減輕
    其刑之事由，併此敘明。又被告乙○○有事實欄所示之前科
    及執行紀錄，有臺灣高等法院被告前案紀錄表1 份在卷可參
    ，其受有期徒刑之執行完畢後，5 年以內故意再犯有期徒刑
    以上之罪，為累犯，依刑法第47條第1 項規定加重其刑。爰
    分別審酌被告乙○○有違反著作權法、妨害兵役治罪條例、
    詐欺、妨害自由案件之犯罪紀錄，素行不佳，及被告己○○
    、丙○○之素行，此有臺灣高等法院被告前案紀錄表3 份在
    卷可佐，其等正值青年，不思以正當管道賺取財物，竟由被
    告乙○○提議強盜，夥同被告己○○、丙○○為本件犯行，
    先由丙○○租賃前開銀色自用小客車供本件強盜犯行所用，
    並監控被害人行蹤，再由被告乙○○與被告己○○分持玩具
    長槍及可供兇器使用之西瓜刀各1 把共犯本件強盜犯行，嚴
    重破壞社會治安，且造成被害人之損害，兼衡其等犯罪目的
    、手段、生活狀況、贓款之分配數額及被告3 人犯後態度尚
    稱良好等一切情狀，分別量處如主文所示之刑。
五、未扣案之西瓜刀及塑膠玩具長槍各1 把，均為被告乙○○所
    有，且均係供被告乙○○、己○○、丙○○共犯本案所用之
    物，惟已遭被告乙○○分別棄置於臺北縣中和市○○路某停
    車場草叢內及臺北縣樹林市○○街435 之1 號後方之河濱公
    園附近柑園橋下之資源回收場，此經被告乙○○陳明在卷（
    見本院卷第81頁反面、同上偵卷第7 頁、第85頁），遍查卷
    內無證據足認該物品仍現實存在，又非違禁物或本院應義務
    沒收之物，爰不宣告沒收，附此敘明。
據上論斷，應依刑事訴訟法條第299 條第1 項前段，刑法第28條
、第330 條第1 項、第321 條第1 項第3 款、第47條第1 項前段
，判決如主文。
本案經檢察官黃致中到庭執行職務。
中    華    民    國    99    年    11    月    18    日
                  刑事第十四庭  審判長法  官  吳幸娥
                                      法  官  廖欣儀
                                      法  官  傅明華
上列正本證明與原本無異。
如不服本判決，應於判決送達後10日內敘明上訴理由，向本院提
出上訴狀 (應附繕本) ，上訴於臺灣高等法院。其未敘述上訴理
由者，應於上訴期間屆滿後20日內向本院補提理由書「切勿逕送
上級法院」。
                                      書記官  蔡一如
中    華    民    國    99    年    11    月    18    日
附錄本案論罪科刑之法條：
中華民國刑法第328條
意圖為自己或第三人不法之所有，以強暴、脅迫、藥劑、催眠術
或他法，至使不能抗拒，而取他人之物或使其交付者，為強盜罪
，處 5 年以上有期徒刑。
以前項方法得財產上不法之利益或使第三人得之者，亦同。
犯強盜罪因而致人於死者，處死刑、無期徒刑或 10 年以上有期
徒刑；致重傷者，處無期徒刑或 7 年以上有期徒刑。
第 1 項及第 2 項之未遂犯罰之。
預備犯強盜罪者，處 1 年以下有期徒刑、拘役或 3 千元以下罰
金。
中華民國刑法第330條
犯強盜罪而有第 321 條第 1 項各款情形之一者，處 7 年以上
有期徒刑。
前項之未遂犯罰之。

司法院資訊處製作；財團法人民間司法改革基金會備份。
